【裁判字號】    97,訴,133
【裁判日期】    971110
【裁判案由】    侵權行為損害賠償
【裁判全文】
臺灣高雄地方法院民事判決               97年度訴字第133號
原      告  甲  ○
被      告  乙○○
上列當事人間侵權行為損害賠償事件，本院於民國97年10月20日
言詞辯論終結，判決如下：
    主  文
原告之訴及假執行之聲請均駁回。
訴訟費用由原告負擔。
    事實及理由
一、原告主張：兩造前於民國95年4 月13日發生車禍（下稱系爭
    事故），原告因而受傷，惟被告竟於事後之調解表示原告未
    受傷，又於系爭事故引起之本院96年度雄簡字第4674號案件
    （下稱系爭車禍事件）聲明上訴狀中指稱：「被告（指本件
    原告）不但拒絕賠償，且數次因本件車禍情事打電話至上訴
    人（指本件被告）所屬公司，遭上訴人所屬公司警告欲開除
    上訴人，令上訴人不勝其擾」等語，諸多誹謗，侵害原告之
    名譽權，令原告受有精神上之折磨及煎熬。爰依侵權行為損
    害賠償之法律關係，提起本件訴訟等情。並聲明：（一）被
    告應給付原告新台幣（下同）660,000 元，及自起訴狀繕本
    送達翌日即96年11月17日起至清償日止，按年利率5 ％計算
    之利息。（二）願供擔保，請准宣告假執行。
二、被告則以：伊除曾經跟律師講過原告多次打電話至訴外人即
    被告服務之台灣星堡保全股份有限公司（下稱星堡公司），
    導致星堡公司警告要開除伊等語外，沒有跟其他人說過上情
    ，是律師把上情寫在訴狀裡。伊不清楚原告是否打電話至星
    堡公司，也未曾被告知原告有打電話至公司，原告係打電話
    至伊之手機，伊沒有毀謗原告之名譽等語資為抗辯。並聲明
    ：原告之訴駁回。
三、兩造不爭執事項：
  (一)兩造於95年4 月13日發生車禍，被告因而訴請原告賠償醫藥
    費、非財產上損害等合計242,055 元，經系爭車禍事件審理
    後，認被告因系爭事故受有67,220元之損害，其中非財產上
    損害為10,000元。惟被告就系爭事故應自負40％過失責任，
    故判命原告應賠償被告40,332元。嗣兩造不服，均提起上訴
    ，由本院97年度簡上字第27號審理後，認被告僅需自負四分
    之一之過失責任，故判命原告應再賠償被告10083 元。
  (二)被告於系爭車禍事件審理中，任職於星堡公司。被告於系爭
    車禍事件96年7 月26日聲明上訴狀載稱：「被告（指本件原
    告）不但拒絕賠償，且數次因本件車禍情事打電話至上訴人
    （指本件被告）所屬公司，遭上訴人所屬公司警告欲開除上
    訴人，令上訴人不堪其擾」等語。
四、本件兩造爭執事項為：(一)被告以前開聲明上訴狀所載內容向
    法院聲明上訴，有無誹謗原告，不法侵害原告之名譽權？(二)
    原告請求被告賠償660,000 元之非財產上損害及法定遲延利
    息，有無理由？茲分述如下：
  (一)被告以前開聲明上訴狀所載內容向法院聲明上訴，有無誹謗
    原告，不法侵害原告之名譽權？
  1.按不法侵害他人之名譽者，被害人雖非財產上之損害，亦得
    請求賠償相當之金額，並得請求為回復名譽之適當處分，民
    法第195 條定有明文。而「名譽」為個人在社會上享有一般
    人對其品德、聲望或信譽等所加之評價，屬於個人在社會上
    所受之價值判斷。因此名譽有無受損害，應以社會上對其評
    價是否貶損為斷（最高法院90年台上字第1814號判決意旨參
    照）。查本件被告於系爭車禍事件審理中，任職於星堡公司
    ，嗣於系爭車禍事件96年7 月26日聲明上訴狀載稱：「被告
    不但拒絕賠償，且數次因本件車禍情事打電話至上訴人所屬
    公司，遭上訴人所屬公司警告欲開除上訴人，令上訴人不堪
    其擾」等語，為兩造所不爭執，固堪信為真實。
  2.次查，揆諸前開上訴狀之內容以觀，堪認被告於該書狀內之
    用詞，僅在單純陳述原告於系爭車故發生後有多次打電話至
    被告服務公司之情事，此外，並未添加其他貶低原告名譽之
    用語，是原告上開所為自未貶損原告在社會上之評價，亦不
    侵害原告之名譽權。益有進者，依上訴狀所載之內容，至多
    僅屬被告訴訟上攻擊防禦權之行使，縱與事實有所出入，法
    院尚須調查相關事證後始可採為認定事實之依據，非當然逕
    予採憑，此觀之系爭車禍事件第二審判決即明，足見收受上
    訴狀之法院對原告之評價並未受影響，故原告主張被告前開
    所為已對其名譽權造成損害云云，顯不可採。
  3.從而，原告之名譽權既未因被告前開上訴狀所載內容而受損
    害，則原告指述被告以前揭作為，侵害原告之名譽權，核與
    民法第195 條第1 項侵權行為之要件相符云云，即屬無據。
  (二)原告請求被告賠償660,000 元之非財產上損害及法定遲延利
    息，有無理由？
    本件被告對原告並無何侵權行為，已如前述，故原告基於侵
    權行為之法律關係請求被告給付精神慰撫金660,000 元，及
    自起訴狀繕本送達翌日即96年11月17日起至清償日止，按年
    利率5 ％計算之利息，洵屬無據。
五、綜上，本件被告既未侵害原告之名譽權，則原告請求被告賠
    償精神慰撫金，即無理由，應予駁回。原告之訴既經駁回，
    其假執行之聲請亦失所附麗，應併予駁回。
據上論結，原告之訴為無理由，依民事訴訟法第78條，判決如主
文。
中    華    民    國    97    年    11    月    10    日
                  民事第六庭審判長法  官  李昭彥
                                  法  官  賴文珊
                                  法  官  鄭凱文
上為正本係照原本作成。
如不服本判決，應於送達後20日內，向本院提出上訴狀並表明上
訴理由，如於本判決宣示後送達前提起上訴者，應於判決送達後
10日內補提上訴理由書（須附繕本）。
中    華    民    國    97    年    11    月    10    日
                                  書記官  張家瑜


司法院資訊處製作；財團法人民間司法改革基金會備份。
